臺灣高雄地方法院刑事判決
111年度審易字第788號
111年度審易字第927號
公  訴  人  臺灣高雄地方檢察署檢察官
被      告  陸昭呈




選任辯護人  杜貞儀（法扶）律師
被      告  朱正義



上列被告因竊盜案件，經檢察官提起公訴（111年度偵字第13603
號、第13986號、第14864號、第14995號、第16028號、第17383
號、第17654號）、追加起訴（111年度偵字第18980號、第17654
號），本院合併審理，因被告於本院準備程序為有罪之陳述，經
本院告知簡式審判程序意旨，並聽取公訴人、被告之意見後，依
簡式審判程序審理，判決如下：
    主  文
陸昭呈犯如附表一所示之罪，各處如附表一「主文」欄所示之刑
（含沒收、追徵）。不得易科罰金之刑部分，應執行有期徒刑壹
年陸月；得易科罰金之刑部分，應執行有期徒刑玖月，如易科罰
金，以新台幣壹仟元折算壹日。
朱正義犯如附表一編號10、11所示之罪，各處如附表一「主文」
欄所示之刑（含沒收、追徵）。
    事  實
一、陸昭呈基於竊盜之犯意，分別於附表二編號1至9、12所示之
    時間、地點，以附表二所示之方式，竊取如附表二所示被害
    人之財物。又陸昭呈與朱正義2人共同意圖為自己不法之所
    有，基於竊盜之犯意聯絡，分別於附表二編號10、11所示之
    時間、地點，以附表二所示之方式，竊取如附表所示被害人
    之財物。
二、案經蔡永得、陳羿豪、林偉熙、吳鴻佑、徐信明、李曾緞香
    、林永進、呂柏緯、張平仁告訴由高雄市政府警察局鳳山分
    局、林園分局報告臺灣高雄地方檢察署檢察官偵查起訴。
    理  由
一、本件被告陸昭呈、朱正義所犯均係死刑、無期徒刑、最輕本
    刑為3年以上有期徒刑以外之罪，其於準備程序中就被訴事
    實為有罪之陳述，經法官告知簡式審判程序之旨，並聽取公
    訴人及被告之意見後，認為適宜進行簡式審判程序，依刑事
    訴訟法第273條之1第1項規定，裁定進行審判程序。又依刑
    事訴訟法第273條之2規定，簡式審判程序之證據調查，不受
    同法第159條第1項有關傳聞證據排除等規定之限制，亦即具
    有傳聞證據性質之各項證據，均有證據能力，得作為證據使
    用，合先敘明。　　
二、認定犯罪事實所憑之證據及理由
　㈠上開犯罪事實，業據被告陸昭呈於警詢（警一卷第2至5頁，
    警二卷第2至4頁，警三卷第2至4頁，警四卷第2至4頁，警五
    卷第5至9頁，警六卷第3至4頁，警七卷第2至4頁，偵七卷第
    18至22頁）、偵訊（偵一卷第41至43頁，偵四卷第41至43頁
    ，偵七卷第134至138頁，偵八卷第43至44頁）及本院審理時
    （審易卷一第115、169、181、205頁）；被告朱正義於警詢
    （偵七卷第30至33頁）、偵訊（偵九卷第163至165頁）及本
    院審理時（審易卷一第169、181、205頁）均坦承不諱，核
    與證人即告訴人蔡永德於警詢（警一卷第6至9頁）、證人即
    告訴人陳羿豪於警詢（警三卷第5至7頁）、證人即告訴人林
    偉熙於警詢（警四卷第6至8頁）、證人即告訴人吳鴻佑於警
    詢（警五卷第18、19頁）、證人即告訴人徐信明於警詢（警
    五卷第24、25頁）、證人即告訴人李曾緞香於警詢（警六卷
    第7、8頁）、證人即告訴人林永進於警詢（偵七卷第7、8頁
    ）、證人即告訴人呂柏緯於警詢（偵七卷第9、10頁）、證
    人即告訴人張平仁於警詢（警七卷第19、20頁）、證人即被
    害人王信忠於警詢（警二卷第8、9頁）、證人即被害人洪良
    濱於警詢（警五卷第20、21頁）、證人即被害人陳明志於警
    詢（警五卷第22、23頁）、證人陸奕彣於警詢（警一卷第15
    、16頁）、證人連敏如於警詢（警一卷第11至13頁）、證人
    吳建文於警詢（偵七卷第11至13頁）於警詢之證述，印證相
    符。並有扣案砂輪機1台、油壓剪1支、高雄市政府警察局鑑
    定書、林園分局刑案現場勘察報告、現場相片冊各1份（警
    五卷第32頁，偵五卷第91至107頁）、車輛詳細資料報表1份
    （警一卷第46頁），以及如附表二「相關證據欄」所示之證
    據在卷，可資佐證。
　㈡次查，就附表二編號1犯行，被告陸昭呈雖辯稱僅竊得18000
    元，然參諸其於警詢坦承竊得硬幣20000元，與告訴人蔡永
    得警詢之證述相符（警一卷第3、9頁），是被告所竊得金額
    為20000元，從而被告所辯，即無可採。次就附表二編號2犯
    行，被告陸昭呈辯稱僅竊得3000元硬幣（警二卷第3頁），
    此雖與告訴人王信忠警詢之指述失竊6000元有異（警二卷第
    9頁），惟告訴人之指訴並無其他積極證據可供佐證，是仍
    以被告所辯為可信。就附表二編號9犯行，被告陸昭呈辯稱
    僅竊得5000元硬幣（警六卷第4頁），此雖與告訴人李曾緞
    香警詢之指述失竊19200元有異（警六卷第8頁），惟告訴人
    之指訴並無其他積極證據可供佐證，是以被告所辯為可採。
    又就附表二編號12犯行，告訴人張平仁警詢指述失竊現金5
    萬元（警七卷第20頁），參諸被告陸昭呈警詢辯稱：有竊得
    1萬元硬幣（警七卷第3頁），與其偵訊辯稱：我沒有拿，防
    盜器響了，我就跑掉了；以及我確實有偷，當時有防盜鈴在
    響我就跑掉了，我沒有拿到錢等情（偵八卷第44頁），顯有
    矛盾，且參諸監視器錄影截圖顯示被告以砂輪機切割鎖頭後
    ，已經打開兌幣機竊取款項等情（警七卷第22、23頁），可
    堪佐證，是告訴人上開證述應屬可信。從而，被告就此所辯
    ，應屬犯後飾卸之詞，為無可採。
　㈢綜上，足認被告2人前揭任意性自白，核與卷內積極事證參核
    相符，堪以採信。本案事證明確，被告2人犯行，堪以認定
    ，均應依法論科。　　
三、論罪部分：
  ㈠按刑法第321條第1項第3款之加重竊盜罪，係以行為人攜帶兇
    器竊盜為其加重條件，此所謂兇器，並無種類限制，凡客觀
    上足對他人生命、身體、安全構成威脅，具危險性之器物均
    屬之，且祇須行竊時攜帶此種具危險性之兇器為已足，尚不
    以攜帶之初有行兇意圖為必要（最高法院79年台上字第5253
    號判決意旨參照）。本件被告陸昭呈如附表二編號1至9、12
    所示之犯行，所使用之砂輪機1台、油壓剪1把；被告陸昭呈
    、朱正義如附表二編號10、11所示之犯行，所使用之砂輪機
    1台，均為金屬材質、質地堅硬，足以破壞機台、鎖頭之物
    ，堪認客觀上足對人之生命、身體、安全構成威脅，均具有
    危險性，均屬刑法第321條第1項第3款所定之兇器。　　
　㈡核被告陸昭呈如附表二編號1、4、9所為，均係犯刑法第321
    條第1項第3款之攜帶兇器竊盜罪、同法第354條之毀損他人
    物品罪；如附表二編號2、5、8、12所為，均係犯刑法第321
    條第1項第3款之攜帶兇器竊盜罪；如附表二編號3所為，係
    犯刑法第321條第2項、第1項第3款之攜帶兇器竊盜未遂罪、
    同法第354條之毀損他人物品罪；如附表二編號6、7所為，
    均係犯刑法第321條第2項、第1項第3款之攜帶兇器竊盜未遂
    罪。又被告陸昭呈、朱正義如附表二編號10所為，均係犯刑
    法第321條第1項第3款之攜帶兇器竊盜罪；如附表二編號11
    所為，均係犯刑法第321條第2項、第1項第3款之攜帶兇器竊
    盜未遂罪。
　㈢被告陸昭呈就如附表二編號7、8所示犯行，與楊進榮有犯意
    聯絡及行為分擔，為共同正犯；就如附表二編號10、11所示
    犯行，與朱正義有犯意聯絡及行為分擔，為共同正犯。又被
    告陸昭呈如附表二編號1、4、9所為，均係以一行為同時犯
    刑法第321條第1項第3款之攜帶兇器竊盜罪、刑法第354條之
    毀損他人物品罪，為想像競合犯，應依刑法第55條前段規定
    ，均從一重論以刑法第321條第1項第3款之攜帶兇器竊盜罪
    ；如附表二編號3所為，係以一行為同時犯刑法第321條第2
    項、第1項第3款之攜帶兇器竊盜未遂罪、刑法第354條之毀
    損他人物品罪，為想像競合犯，應依刑法第55條前段規定，
    從一重論以刑法第321條第2項、第1項第3款之攜帶兇器竊盜
    未遂罪。被告陸昭呈所犯上開12罪、被告朱正義所犯上開2
    罪（即附表二所示各罪間），犯意各別、時地有別、標的互
    殊，應論以數罪併罰之。
　㈣至起訴意旨雖以被告陸昭呈前因妨害自由案件，經法院判刑
    確定（與另案接續執行），於109年2月19日執行完畢等情，
    惟並未就是否累犯及如何加重其刑之事項具體指出相關證明
    方法，參民國111年4月27日最高法院110年度台上大字第566
    0號裁定意旨，本院尚無庸依職權調查並為相關之認定，僅
    於量刑審酌時就其「犯罪行為人之品行」併予參酌，且不引
    用刑法第47條累犯之規定。　　
四、科刑部分　　　　　　　
　㈠爰以行為人之責任為基礎，審酌被告陸昭呈、朱正義均正值
    青壯，不思循正常途徑獲取財物，貪圖不勞而獲，竟恣意攜
    帶兇器竊取、毀損他人財物，侵害他人財產法益，所為實不
    足取，兼念及被告陸昭呈、朱正義犯後於警偵審均能坦承犯
    行，態度非惡，復衡以被告陸昭呈前有多案執行之前科仍再
    犯本案，行為人之品行難謂良好；並參酌被告陸昭呈於本院
    審理時自陳國中肄業之教育程度，入監前從事搬運工，每日
    收入約1300元，未婚、無小孩；被告朱正義於本院審理時自
    陳高中畢業之教育程度，入監前從事臨時工，每日收入約12
    00元，未婚，無小孩等家庭、經濟及生活狀況（審易一卷第
    207頁）等行為人責任基礎，暨其等犯罪之動機、目的、手
    段、所生損害等一切情狀，分別量處如附表一主文欄所示之
    刑（含沒收、追徵）。
  ㈡定執行刑：
    按刑法第51條數罪併罰定執行刑之立法方式，採限制加重原
    則，亦即非以累加方式定應執行刑，被告陸昭呈每次犯罪手
    法類似，如以實質累加方式定應執行刑，則處罰之刑度顯將
    超過其行為之不法內涵，違反罪責原則，及考量因生命有限
    ，刑罰對被告造成之痛苦程度，係隨刑度增加而生加乘效果
    ，非以等比方式增加，是以隨罪數增加遞減刑罰方式，當足
    以評價被告行為不法性之法理（即多數犯罪責任遞減原則）
    。再依刑法第51條第5款之規定，採限制加重原則，以區別
    數罪併罰與單純數罪之不同，兼顧刑罰衡平原則。本案被告
    陸昭呈犯如附表二編號1至12所示之罪，均係犯攜帶兇器竊
    盜既遂、未遂罪，其中附表二編號1、3、4、9所為，另犯毀
    損他人物品罪，兼衡被告如附表二各編號所示之罪質、犯罪
    期間非長（111年3月19日至5月6日）、竊取財物金額高低、
    欲達到犯罪預防目的所需之制裁程度等情節，暨被告所犯數
    罪所反應之人格特性，及整體刑法目的暨相關刑事政策，就
    不得易科罰金、得易科罰金之罪部分，分別定其應執行刑如
    主文所示，且就得易科罰金之罪部分，並諭知如易科罰金之
    折算標準。
五、沒收與不予沒收部分
  ㈠按犯罪所得，屬於犯罪行為人者，沒收之。但有特別規定者
    ，依其規定。前二項之沒收，於全部或一部不能沒收或不宜
    執行沒收時，追徵其價額。刑法第38條之1第1項、第3項亦
    有明定。又宣告多數沒收者，併執行之。刑法第40條之2第1
    項亦有明定。　　
　㈡查被告陸昭呈如附表二編號1竊得之4000元；編號2竊得之300
    0元；編號4竊得之15000元；編號5竊得之5560元；編號9竊
    得之5000元；編號12竊得之50000元，均屬其犯罪所得，依
    刑法第38條之1第1項、第3項明定，應於各該編號項下均諭
    知沒收，於全部或一部不能沒收或不宜執行沒收時，追徵其
    價額。且宣告有多數沒收，併執行之。
　㈢再被告陸昭呈與楊進榮如附表二編號8竊得之12000元，並未
    扣案，被告2人分稱錢都另1人取走了云云（警五卷第9、17
    頁），惟此與一般社會經驗法則有違，被告楊進榮既稱2人
    事後要一起喝酒等情（警五卷第16頁），則依一般社會經驗
    法則，應屬事後2人朋分花用，堪認被告陸昭呈與楊進榮各
    分得6000元，是被告陸昭呈應就此部分諭知沒收，於全部或
    一部不能沒收或不宜執行沒收時，追徵其價額。又被告陸昭
    呈、朱正義如附表二編號10竊得之3000元，雖未據扣案，仍
    屬被告2人之犯罪所得，被告陸昭呈於偵訊證述朱正義連同
    後面案件有分到款項（偵七卷第137頁），被告朱正義偵訊
    雖否認陸昭呈有拿錢給伊（偵九卷第164頁），然被告朱正
    義坦承案發深夜駕車、搭載陸昭呈購買砂輪機、現場把風等
    親歷風險，且二人均坦承竊得上開款項（審易一卷第171頁
    ），依一般社會經驗法則，被告2人應有朋分花用，較符社
    會常理，爰依刑法第38條之2第1項規定，本於平均分配原則
    ，爰認定被告陸昭呈與朱正義就此不法所得享有平均處分權
    限，各朋分1500元花用，應均諭知沒收，於全部或一部不能
    沒收或不宜執行沒收時，追徵其價額。
  ㈣犯罪所得已實際合法發還被害人者，不予宣告沒收或追徵，
    刑法第38條之1第5項定有明文。查被告陸昭呈就附表二編號
    1所竊得之現金20000元，其中16000元已發還告訴人蔡永得
    ，有贓物認領保管單1份在卷可參（警一卷第45頁），依刑
    法第38條之1第5項規定，爰不予宣告沒收。　　
　㈤又供犯罪所用、犯罪預備之物或犯罪所生之物，屬於犯罪行
    為人者，得沒收之，刑法第38條第2項定有明文。查扣案之
    砂輪機1台、油壓剪1支，均為被告陸昭呈所有，分別供其犯
    附表二編號1至4及12竊盜；編號5至9竊盜所用之物，業據被
    告於本院審理時坦承在卷（審易卷一第117頁），爰依刑法
    第38條第2項規定，各於其本件最後犯行之附表二編號12及
    編號8諭知沒收。至被告陸昭呈購買供被告2人犯附表二編號
    10、11竊盜所用之砂輪機1台，為犯罪工具，惟未據扣案，
    亦非屬違禁物，為免生執行上困擾，爰不予宣告沒收。
據上論斷，應依刑事訴訟法第273條之1第1項、第299條第1項前
段，刑法第321條第1項第3款、第2項、第354條、第28條、第55
條前段、第51條第5款、第38條第2項、第38條之1第1項前段、第
3項、第38條第2項、第40條之2第1項，刑法施行法第1條之1第1
項，判決如主文。　　
本案經檢察官陳永章提起公訴，檢察官呂乾坤到庭執行職務。
中　　華　　民　　國   111    年    10     月    12   日
                  刑事第五庭    法  官  李昆南
以上正本證明與原本無異。
如不服本判決應於收受送達後20日內向本院提出上訴書狀，並應
敘述具體理由；如未敘述上訴理由者，應於上訴期間屆滿後20日
內向本院補提理由書（均須按他造當事人之人數附繕本）「切勿
逕送上級法院」。
因疫情而遲誤不變期間，得向法院聲請回復原狀。　　
中　　華　　民　　國　　111 　年　　10　　月　　17　　日
                                書記官  鄭仕暘　　　
附錄本判決論罪科刑法條
中華民國刑法第321條
犯前條第一項、第二項之罪而有下列情形之一者，處6月以上5年
以下有期徒刑，得併科50萬元以下罰金：
一、侵入住宅或有人居住之建築物、船艦或隱匿其內而犯之。
二、毀越門窗、牆垣或其他安全設備而犯之。
三、攜帶兇器而犯之。
四、結夥三人以上而犯之。
五、乘火災、水災或其他災害之際而犯之。
六、在車站、港埠、航空站或其他供水、陸、空公眾運輸之舟、
    車、航空機內而犯之。
前項之未遂犯罰之。　
中華民國刑法第354條
毀棄、損壞前二條以外之他人之物或致令不堪用，足以生損害於
公眾或他人者，處2年以下有期徒刑、拘役或1萬5千元以下罰金
。　　
附表一　　
編號 犯罪事實 主文（含沒收、追徵） 1 附表二編號1所示之犯行 陸昭呈犯攜帶兇器竊盜罪，處有期徒刑捌月。未扣案之現金新臺幣肆仟元沒收，如全部或一部不能沒收或不宜執行沒收者，追徵其價額。 2 附表二編號2所示之犯行 陸昭呈犯攜帶兇器竊盜罪，處有期徒刑柒月。未扣案之現金新臺幣參仟元沒收，如全部或一部不能沒收或不宜執行沒收者，追徵其價額。 3 附表二編號3所示之犯行 陸昭呈犯攜帶兇器竊盜未遂罪，處有期徒刑肆月。 4 附表二編號4所示之犯行 陸昭呈犯攜帶兇器竊盜罪，處有期徒刑柒月。未扣案之現金新臺幣壹萬伍仟元沒收，如全部或一部不能沒收或不宜執行沒收者，追徵其價額。 5 附表二編號5所示之犯行 陸昭呈犯攜帶兇器竊盜罪，處有期徒刑柒月。未扣案之現金新臺幣伍仟伍佰陸拾元沒收，如全部或一部不能沒收或不宜執行沒收者，追徵其價額。 6 附表二編號6所示之犯行 陸昭呈犯攜帶兇器竊盜未遂罪，處有期徒刑肆月。 7 附表二編號7所示之犯行 陸昭呈共同犯攜帶兇器竊盜未遂罪，處有期徒刑肆月。 8 附表二編號8所示之犯行 陸昭呈共同犯攜帶兇器竊盜罪，處有期徒刑柒月。扣案油壓剪壹支沒收。未扣案之現金新臺幣陸仟元沒收，如全部或一部不能沒收或不宜執行沒收者，追徵其價額。 9 附表二編號9所示之犯行 陸昭呈犯攜帶兇器竊盜罪，處有期徒刑柒月。未扣案之現金新臺幣伍仟元沒收，如全部或一部不能沒收或不宜執行沒收者，追徵其價額。 10 附表二編號10所示之犯行 陸昭呈共同犯攜帶兇器竊盜罪，處有期徒刑柒月。未扣案之現金新臺幣壹仟伍佰元沒收，如全部或一部不能沒收或不宜執行沒收者，追徵其價額。 朱正義共同犯攜帶兇器竊盜罪，處有期徒刑柒月。未扣案之現金新臺幣壹仟伍佰元沒收，如全部或一部不能沒收或不宜執行沒收者，追徵其價額。 11 附表二編號11所示之犯行 陸昭呈共同犯攜帶兇器竊盜未遂罪，處有期徒刑肆月。 朱正義共同犯攜帶兇器竊盜未遂罪，處有期徒刑肆月。 12 附表二編號12所示之犯行 陸昭呈犯攜帶兇器竊盜罪，處有期徒刑捌月。扣案砂輪機壹台沒收。未扣案之現金新臺幣伍萬元沒收，如全部或一部不能沒收或不宜執行沒收者，追徵其價額。 
附表二
編號 犯罪事實 犯罪所得（新臺幣） 備註 1 陸昭呈於民國111年4月3日2時20分許，騎乘車號000-0000號普通重型機車，至蔡永得所經營位於高雄市○○區○○路000號夾娃娃機店內，趁該店四下無人之機會，持客觀上可供兇器使用之砂輪機1台，破壞店內兌幣機鎖頭及機身，致令不堪使用，再從兌幣機內竊走約現金新臺幣（下同）20000元（已發還16000元）後，旋騎乘上開機車逃離現場。 4000元（20000元，已發還16000元） 起訴書犯罪事實欄一㈠ 2 陸昭呈於111年3月20日4時48分許，騎乘車號000-0000號普通重型機車，前往王信忠所經營位於高雄市○○區○○路0號之娃娃機店內，趁四下無人之際，持客觀上可供兇器使用之砂輪機1台，破壞店內硬幣兌換機鎖頭及機身，竊取機台內硬幣現金約3000元（所涉毀損、竊盜部分均未據告訴），得手後，旋騎乘上開機車逃離現場。 3000元 起訴書犯罪事實欄一㈡ 3 陸昭呈於111年3月30日3時16分許，騎乘車號000-0000號普通重型機車，前往陳羿豪所經營位於高雄市○○區○○路00號之MOMA夾娃娃機店內，趁無人看管之際，持客觀上可供兇器使用之砂輪機1台，切割店內兌幣機頭及機身，致使兌幣機左側門、兌幣機護桿、鎖頭毀損不堪使用，惟因兌幣機台內尚有另個鎖頭而未能開啟兌幣盒，致未得手，旋即騎乘上開機車逃離現場。 無 起訴書犯罪事實欄一㈢ 4 陸昭呈於111年4月3日2時40分許，騎乘車號000-0000號普通重型機車，前往林偉熙經營位於高雄市○○區○○○路000號之選物販賣機店內，趁無人注意時，持客觀上可供兇器使用之砂輪機1台，切割破壞店內兌幣機鎖頭及機身，致令不堪使用，並竊取兌幣機內零錢約15000元後，旋騎乘該機車逃離現場。 15000元 起訴書犯罪事實欄一㈣ 5 陸昭呈於111年3月19日5時50分許，前往高雄市○○區○○○路000巷0號之萌友娃娃屋店，趁四下無人之際，持客觀上可供兇器使用之油壓剪1支，破壞吳鴻佑放置店內之兌幣機台鎖頭後（毀損部分未據告訴），竊取機台內現金5560元後，離去現場。 5560元 起訴書犯罪事實欄一㈤ 6 陸昭呈於111年3月19日5時22分許，前往高雄市○○區○○路0○00號之「依樂洗洗衣店」內，見四下無人之際，持客觀上可供兇器使用之油壓剪1支，破壞洪良濱放置洗衣店內之儲值機鎖頭後，因機台內無現金而未遂（毀損、竊盜部分均未據告訴）。 無 起訴書犯罪事實欄一㈤ 7 陸昭呈於111年3月22日1時20分許，與楊進榮（另經檢察官偵辦中，下同）共同意圖為自己不法之所有，基於竊盜之犯意聯絡，一同前往高雄市○○區○○路000號夾娃娃機店內，見四下無人之際，由楊進榮在店外把風，陸昭呈持客觀上可供兇器使用之油壓剪1支，欲破壞陳明志放置店內之硬幣兌換機，嗣因未能剪壞鎖頭致未能成功竊取財物，2人旋逃離現場。 無 起訴書犯罪事實欄一㈤ 8 陸昭呈與楊進榮共同意圖為自己不法之所有，基於竊盜之犯意聯絡，於111年3月22日1時20分許，共同前往高雄市○○區○○路000號之百寶屋娃娃機店內，見四下無人之際，仍由楊進榮在店外把風，陸昭呈持客觀上可供兇器使用之油壓剪1支，破壞徐信明置放店內所有娃娃機台之鎖頭後（毀損部分未據告訴），竊取機台內現金12000元，得手後將油壓剪棄置現場，2人隨即離開現場，並將所得現金朋分花用殆盡。 12000元（陸昭呈、楊進榮各朋分約6000元） 起訴書犯罪事實欄一㈤ 9 陸昭呈於111年3月20日5時1分許，騎乘車號000-0000號普通重型機車，至高雄市○○區○○路000號之選物販賣機店，見四下無人之際，持客觀上可供兇器使用之油壓剪1支，破壞李曾緞香放置店內之兌幣機台鎖頭後，致令不堪使用，竊取兌幣機台內現金約5000元後，逃離現場。 5000元 起訴書犯罪事實欄一㈥ 10 陸昭呈與朱正義共同意圖為自己不法所有，基於竊盜之犯意聯絡，由朱正義駕駛不知情之吳建文所有之車牌號碼00-0000號自小客車搭載陸昭呈，於111年5月6日3時10分許，共同前往高雄市○○區○○路000號之選物販賣機店，趁無人之際，由陸昭呈下車，持其購買、客觀上可供兇器使用之砂輪機1台（未扣案），破壞林永進放置店內之兌幣機鎖頭（毀損部分未據告訴），竊取兌幣機內零錢3000元後逃離現場，並朋分花用殆盡。 3000元（陸昭呈、朱正義各1500元） 起訴書犯罪事實欄一㈦、追加起訴書犯罪事實欄二 11 陸昭呈與朱正義共同意圖為自己不法所有，基於竊盜之犯意聯絡，由朱正義駕駛車牌號碼00-0000號自小客車搭載陸昭呈，於111年5月6日3時21分許，共同前往高雄市○○路000號選物販賣機店，見四下無人之際，由陸昭呈下車，持其所購買、客觀上可供兇器使用之砂輪機1台（未扣案），破壞放置該店內屬於呂柏緯所有之兌幣機鎖頭（毀損部分未據告訴），欲竊取機台內現金之際，因觸動警鈴發生聲響，致未能竊得財物，2人義隨即上車逃離現場。 無 起訴書犯罪事實欄一㈦、追加起訴書犯罪事實欄二 12 陸昭呈於111年4月3日3時4分許，騎乘車號000-0000號普通重型機車，前往張平仁所經營位於高雄市○○區○○路000號之夾娃娃機店內，趁該店四下無人之機會，持客觀上可供兇器使用之砂輪機1台，破壞店內兌幣機鎖頭後（毀損部分未據告訴），竊取機台內現金50000元後，隨即離開現場。 50000元 追加起訴書犯罪事實欄一